【裁判字號】    97,訴,166
【裁判日期】    970213
【裁判案由】    毒品危害防制條例
【裁判全文】
臺灣高雄地方法院刑事判決               97年度訴字第166號
公  訴  人  臺灣高雄地方法院檢察署檢察官
被      告  乙○○
上列被告因毒品危害防制條例案件，經檢察官提起公訴（96年度
毒偵字第10043號），嗣因被告就被訴事實為有罪之陳述，經本
院合議庭裁定由受命法官獨任依簡式審判程序審理，本院判決如
下：
    主  文
乙○○施用第一級毒品，累犯，處有期徒刑捌月。扣案海洛因壹
包（驗前淨重零點壹伍捌公克；驗後淨重零點壹肆公克，另含
包裝袋），沒收銷燬之。
    事  實
一、乙○○前於民國90年間因施用毒品案件，經本院以90年度毒
    聲字第5480號裁定送觀察勒戒，經評定有繼續施用毒品傾向
    ，由本院以91年毒聲字第7100號裁定令入戒治處所強制戒治
    ，於民國93年8 月30日執行戒治完畢出所。又於94年間因施
    用毒品案件，經本院以94年度訴字第1286號判決有期徒刑10
    月確定，甫於95年10月26日縮刑期滿執行完畢；詎仍不知絕
    離毒品，復基於施用第一級毒品海洛因之犯意，於96年10月
    28 日 下午2 時許，在高雄縣鳳山市○○路某處友人家中，
    以將海洛因摻水稀釋後，再以針筒注射之方式，施用第1 級
    毒品海洛因1 次。嗣於同年月30日下午1 時30分許因持有海
    洛因1 包（驗前淨重0.158 公克、驗後淨重0.143 公克）為
    警查獲。
二、案經高雄市政府警察局前鎮分局移送臺灣高雄地方法院檢察
    署檢察官偵查起訴。
    理  由
一、按本件被告乙○○犯係死刑、無期徒刑、最輕本刑為3年以
    上有期徒刑以外之罪，其於準備程序就前揭被訴事實為有罪
    之陳述，經受命法官告知簡式審判程序之旨，並聽取其與公
    訴人之意見後，本院認無不得或不宜改依簡式審判程序進行
    之處，爰依刑事訴訟法第273條之1第1項、第284條之1，裁
    定本件由受命法官獨任進行簡式審判程序，合先敘明。
二、上揭事實，已據被告乙○○於本院審理中坦承不諱，且其為
    警查獲時所採取之尿液，經送請檢驗結果，呈施用海洛因代
    謝而出之嗎啡陽性反應，有正修科技大學超微量研究科技中
    心96年11月14日編號R00-0000-000號檢驗報告及高雄市政府
    警察局前鎮分局查獲煙毒麻醉藥品案件犯罪嫌疑人姓名對照
    表（尿液編號：VＺ00000000000 號）各1 紙附卷可稽（見偵
    卷第10頁、警卷第15頁），又扣案之白色粉末1 包，經送驗
    結果，均含第一級毒品海洛因成分，驗前淨重0.158 公克、
    驗後淨重0.143 公克，此亦有高雄市立凱旋醫院96年11月26
    日高市凱醫驗字第5550號濫用藥物成品檢驗鑑定書在卷可參
    （見本院卷第23頁），而海洛因施用入人體後，水解還原成
    嗎啡，再循嗎啡之代謝方式排出體外，已據行政院衛生署藥
    物食品檢驗局（73) 藥檢壹字第30221 號函說明綦詳，被告
    所施用之毒品應屬海洛因無訛，足認被告上開自白核與事實
    相符，自可採為認定事實之證據。又被告有事實欄所載經觀
    察、勒戒執行完畢之情，有卷附本院院內索引卡紀錄表報表
    、臺灣高等法院被告前案紀錄表各1 份可按（見本院卷第3
    頁至第19頁）。從而，被告於觀察、勒戒執行完畢釋放後，
    5 年內再為本件施用第一級毒品犯行，洵堪認定，本件事證
    明確，自應依法論科。
三、查海洛因屬毒品危害防制條例第2 條第2 項所稱之第一級毒
    品，不得持有、施用。被告竟持之以施用，核其所為，係犯
    毒品危害防制條例第10條第1 項之施用第一級毒品罪。其施
    用毒品前後持有該毒品之低度行為，應被其施用之高度行為
    所吸收，不另論罪。又被告曾有如事實欄所載之前科，於95
    年10月26日縮刑期滿執行完畢，有前揭本院院內索引卡紀錄
    表報表、臺灣高等法院被告前案紀錄表各1 份可按，其於有
    期徒刑之刑執行完畢後5 年內，再犯有期徒刑以上之罪，為
    累犯，應依刑法第47條第1 項規定加重其刑。爰審酌被告前
    所為施用毒品犯行，業經觀察、勒戒程序後，猶再施用毒品
    不輟，顯見其尚未戒絕毒癮，施用毒品除戕害自身健康外，
    對社會秩序亦產生不良影響，並綜合考量被告係國中畢業、
    職業工、家境小康（見警卷教育程度欄、職業欄及家庭經濟
    狀況欄之記載），以及其犯後坦承犯行，尚知悔悟等一切情
    狀，量處如主文所示之刑，以示懲儆。末按查獲之第一級毒
    品及專供製造或施用第一級毒品之器具，不問屬於犯人與否
    ，均沒收銷燬之，毒品危害防制條例第18條第1 項前段定有
    明文。查扣押之毒品海洛因1 包（驗前淨重0.158 公克，驗
    後淨重0.143 公克，然因海洛因毒品附著於包裝袋上剝離不
    易，應將包裝袋視為海洛因毒品整體之一部，而須另含包裝
    袋），不問屬於被告與否，依毒品危害防制條例第18條第1
    項前段規定宣告沒收併銷燬之。至鑑驗耗用之毒品既已滅失
    ，自無庸宣告沒收。
據上論斷，應依刑事訴訟法第273 條之1 第1 項、第284 條之1
、第299 條第1 項前段，毒品危害防制條例第10條第1 項、第18
條第1 項前段，刑法第11條、第47條第1 項，判決如主文。
本案經檢察官甲○○到庭執行職務。
中    華    民    國    97    年    2    月    13    日
                  刑事第二庭    法  官  呂明燕
以上正本證明與原本無異。
如不服本判決應於收受本判決後10日內向本院提出上訴書狀，並
應敘述具體理由，如未敘述上訴理由者，應於上訴期間屆滿後20
日內補提理由書狀於本院（均須按他造當事人之人數附繕本）「
切勿逕送上級法院」。
中    華    民    國    97    年    2     月    14    日
                                書記官  陳瓊芳
附錄本判決論罪之法條：
毒品危害防制條例第10條
施用第一級毒品者，處 6 月以上 5 年以下有期徒刑。
施用第二級毒品者，處 3 年以下有期徒刑。


司法院資訊處製作；財團法人民間司法改革基金會備份。
